【裁判字號】    98,訴,336
【裁判日期】    981211
【裁判案由】    違反毒品危害防制條例等
【裁判全文】
臺灣嘉義地方法院刑事判決               98年度訴字第336號
公  訴  人  臺灣嘉義地方法院檢察署檢察官
被      告  甲○○
選任辯護人  陳振榮律師
            蔡碧仲律師
被      告  丙○○
選任辯護人  陳正芳律師
上列被告等因違反毒品危害防制條例案件，經檢察官提起公訴（
97年度偵字第8798號），本院判決如下：
    主  文
甲○○犯附表一、二所示之販賣第二級毒品罪、轉讓禁藥罪，各
處如附表一、二所示之刑。應執行有期徒刑陸年陸月，扣案附表
三編號1所示之第二級毒品甲基安非他命參包（驗前淨重分別為
零點肆壹壹公克、零點柒伍參公克、壹點零貳壹公克，驗餘淨重
分別為零點肆零陸公克、零點柒肆捌公克、壹點零壹陸公克）均
沒收銷燬，編號2至5所示之物均沒收；未扣案販賣第二級毒品所
得共計新臺幣壹萬貳仟伍佰元沒收，如全部或一部不能沒收時，
以其財產抵償之；未扣案與丙○○共同販賣第二級毒品所得共計
新臺幣參仟元應與丙○○連帶沒收，如全部或一部不能沒收時，
以其與丙○○之財產連帶抵償之；未扣案與乙○○共同販賣第二
級毒品所得新臺幣壹仟元應與乙○○連帶沒收，如全部或一部不
能沒收時，以其與乙○○之財產連帶抵償之。
丙○○犯附表一編號8、9、16所示之販賣第二級毒品罪，各處如
附表一編號8、9、16所示之刑。應執行有期徒刑伍年陸月，扣案
附表三編號3至5所示之物均沒收；未扣案與甲○○共同販賣第二
級毒品所得共計新臺幣參仟元應與甲○○連帶沒收，如全部或一
部不能沒收時，以其與甲○○之財產連帶抵償之。
丙○○被訴販賣第二級毒品部分（即附表一編號1至4、10至12）
無罪。
    犯 罪 事 實
一、甲○○（綽號姐仔、阿娥）、丙○○（綽號順仔）為夫妻，
    與乙○○（通緝中，另行審結）均明知甲基安非他命為毒品
    危害防制條例所規定之第二級毒品，不得非法持有、販賣，
    甲○○竟基於販賣第二級毒品甲基安非他命以營利之犯意，
    自民國97年8月起至同年12月間止，以其所有附表三編號3所
    示之0000000000號行動電話門號作為聯絡販賣甲基安非他命
    之工具，與附表一所示之「販賣對象」，先後於附表一所示
    之時間，互為約定所購買毒品之數量、金額及交易地點，再
    利用其所有附表三編號4、5所示之斜削吸管、磅秤分裝甲基
    安非他命後，或由甲○○如數交付甲基安非他命予附表一所
    示之「販賣對象」並收取價款，或於附表一編號8、9、16、
    17，由與甲○○就附表一編號8、9、16、17之各該次販賣甲
    基安非他命行為分別具有共同營利之犯意聯絡之丙○○、乙○○，出面交付甲基安非他命予附表一編號8、9、16、17所
    示之「販賣對象」並收取價款，或事後再由甲○○向「販賣
    對象」收取價款（各次販賣甲基安非他命之對象、時間地點
    、交易金額、數量、次數、方式，均詳如附表一所示）。
二、甲○○另行起意，明知甲基安非他命為毒品危害防制條例所
    規範之第二級毒品，亦係藥事法所稱之禁藥，非經許可，不
    得轉讓，竟基於轉讓禁藥即第二級毒品甲基安非他命之犯意
    ，於附表二所示之時、地，無償轉讓數量不詳惟均不及10公
    克之甲基安非他命予乙○○施用各1次。
三、嗣經警於97年12月17日上午7時許，持本院核發之搜索票，
    至甲○○、丙○○位於嘉義縣東石鄉猿樹村頂寮121號之住
    處執行搜索，當場在屋內扣得甲○○所有之甲基安非他命3
    包（驗前淨重分別為0.411公克、0.753公克、1.021公克，
    驗餘淨重分別為0.406公克、0.748公克、1.016公克）暨供
    販賣甲基安非他命使用之0000000000號行動電話1具（含SIM
    卡1張）、斜削吸管3支、磅秤2臺等附表三所示之物，始偵
    悉上情。
四、案經嘉義縣警察局移送臺灣嘉義地方法院檢察署檢察官偵查
    起訴。
    理  由
壹、有罪部分
一、按被告以外之人於審判外之陳述，經當事人於審判程序同意
    作為證據，法院審酌該言詞陳述或書面陳述作成時之情況，
    認為適當者，亦得為證據。當事人、代理人或辯護人於法院
    調查證據時，知有第159條第1項不得為證據之情形，而未於
    言詞辯論終結前聲明異議，視為有前項之同意，刑事訴訟法
    第159條之5定有明文。查本件認定事實所援引具傳聞性質之
    言詞或書面證據，關於證據能力，提示當事人及辯護人均對
    之表示無意見（見本院卷一第63頁、第78頁、第234頁），
    亦未於本案言詞辯論終結前聲明異議，而本院審酌該等審判
    外陳述作成當時之過程、內容、功能等情況綜合判斷，認具
    備合法可信之適當性保障而具證據能力，得採為認定事實之
    基礎，合先敘明。
二、訊據被告甲○○坦承上開販賣及轉讓甲基安非他命之犯行，
    被告丙○○則矢口否認有何附表一編號8、9、16之販賣甲基
    安非他命犯行，辯稱：伊未幫被告甲○○送過毒品，附表一
    所示之「販賣對象」亦不認識，從來不管被告甲○○的事云
    云，辯護意旨則辯以：被告甲○○雖然於警詢、偵查中供述
    被告丙○○共同販賣毒品，但在審訊時堅稱被告丙○○並未
    幫忙送毒品，被告甲○○賣毒品反而怕被告丙○○知道，被
    告甲○○和丙○○感情並不好，偵查中所述不實在，在本院
    所述才實在，以在本院之供述為可信。證人己○○雖供稱向
    被告甲○○及綽號順仔的人購毒，但是根據被告甲○○之供
    述，被告丙○○確實沒有一起販賣毒品，因此證人己○○之
    供述不足採信。證人庚○○在警詢、偵查中、本院訊問都堅
    稱祇向被告甲○○購毒、也是由被告甲○○交付毒品，被告
    丙○○沒有參與販賣行為，因此被告丙○○未和甲○○有共
    同犯意聯絡、行為分擔，被告丙○○非販毒之共同正犯云云
    。
三、經查：
（一）被告甲○○就其上開販賣及轉讓甲基安非他命之犯罪事實
      於偵查及審判中均自白不諱（見偵卷第51頁至第53頁、本
      院卷二第111頁），核與證人戊○○、丁○○於偵查中（
      見偵卷第45頁、第17頁）、己○○、庚○○於本院審理中
      （見本院卷二第17頁至第26頁、第44頁至第52頁）、證人
      即被告丙○○於警詢（見警卷第11頁）、乙○○於偵查中
      （見偵卷第55頁）證述情節相符，並有指認紀錄表（指認
      人己○○、被指認人甲○○）、指認紀錄表（指認人戊○○、被指認人甲○○）、指認紀錄表（指認人丁○○、被
      指認人甲○○）、指認紀錄表（指認人庚○○、被指認人
      甲○○）、搜索扣押筆錄、扣押物品目錄表、扣押物品收
      據、本院97年度聲監字第396號、97年度聲監續字第305號
      、97年度聲監續字第347號通訊監察書（監察電話：00000
      00000號）、嘉義縣警察局刑警大隊通訊監察譯文表（監
      察電話：0000000000號）各1份、搜索現場照片2張等附卷
      （見警卷第26頁、第32頁、第37頁至第40頁、第43頁、第
      61頁至第85頁、第44頁）及被告甲○○所有供販賣甲基安
      非他命使用之0000000000號行動電話1具（含SIM卡1張）
      、斜削吸管3支、磅秤2臺等物扣案可憑。且扣案附表三編
      號1所示被告甲○○所有之物，經鑑驗結果確均含有甲基
      安非他命成分（驗前淨重分別為0.411公克、0.753公克、
      1.021公克，驗餘淨重分別為0.406公克、0.748公克、1.0
      16公克公克），有財團法人私立高雄醫學大學附設中和紀
      念醫院98年5月15日高醫附科字第0980001598號函檢附之
      檢驗報告3份存卷可考（見本院卷一第109頁至第112頁）
      ，足認被告甲○○上開任意性自白與事實相符，堪予採信
      。
（二）被告丙○○上開共同販賣甲基安非他命之犯罪事實，業據
      證人己○○、庚○○於本院審理中結證綦詳，證人己○○
      證稱：伊向被告甲○○買過5次甲基安非他命，均係以電
      話向被告甲○○聯絡，若被告甲○○不在家，就會叫被告
      丙○○拿甲基安非他命給伊，伊到被告2人住處與被告丙○○一手交錢一手交付毒品，共有2次（見本院卷二第17
      頁至第26頁）及證人庚○○證述：伊曾打電話給被告甲○○欲購買1,000元甲基安非他命，被告甲○○接聽後稱目
      前不在家，要伊去被告甲○○住處向被告丙○○拿毒品，
      伊就前往被告甲○○住處敲門，向被告丙○○表示被告甲○○要伊前來拿東西，被告丙○○就表示東西在桌上，用
      衛生紙包著，要伊自己拿，伊事後再交付價款給被告甲○○等語明確（見本院卷二第44頁至第54頁），核與被告甲○○於警詢供稱：有時伊沒有空，伊丈夫丙○○也會幫忙
      販送甲基安非他命；（問：丙○○是否有與妳共同販賣毒
      品？）有，被告丙○○偶爾會幫伊販賣毒品甲基安非他命
      （見警卷第3頁、第7頁）及偵查中證稱：伊有時沒有空，
      被告丙○○會幫伊送毒品甲基安非他命等情相符（見偵卷
      第52頁）。而被告甲○○在警詢及偵查中並未受到任何強
      暴、脅迫、威脅、利誘或其他不正方法取供之情形，均係
      出於自願陳述，業據其供承在卷（見本院卷一第30頁至第
      31頁），且被告甲○○與丙○○為夫妻，關係甚為親密，
      被告甲○○且於本院審理中翻異前詞，否認被告丙○○有
      參與販賣甲基安非他命之犯行，迴護被告丙○○（見本院
      卷第10頁），足見渠等鶼鰈情深、感情甚篤，倘被告丙○○確未參與任何販賣甲基安非他命之犯行，被告甲○○斷
      無任意捏造不實，誣指其夫即被告丙○○觸犯重罪之可能
      ，衡情自以被告甲○○上開於警詢、偵查中之證述較為可
      採，於本院審理中之證詞係為被告丙○○脫罪之詞，並不
      足採，無法為有利被告丙○○之認定。況被告丙○○於警
      詢時亦自承：伊確曾在住家販賣甲基安非他命與己○○等
      人（見警卷第12頁），並於偵查中坦稱：伊有幫被告甲○○送過幾次甲基安非他命，也有收過錢（見偵卷第53頁）
      ，以及於本院審理中供承：證人己○○確曾至渠等住處與
      伊接觸過2次；證人庚○○確曾與被告甲○○接洽後，至
      渠等住處，伊要證人庚○○自己拿桌上用衛生紙包著的東
      西等與證人己○○、庚○○上開所證情節相符之詞（見本
      院卷二第27頁、第54頁），益證證人己○○、庚○○上開
      所證屬實，均堪採信，被告丙○○及辯護意旨所辯，均不
      足採。
（三）又甲基安非他命乃毒品危害防制條例所列管具成癮性、濫
      用性之第二級毒品，危害社會甚深，嚴禁持有、轉讓、製
      造、運輸及販賣等，罪刑非輕，販賣毒品乃懸為厲禁之重
      罪，從事者莫不極盡隱諱之能事，唯恐遭致查緝，故得來
      不易之毒品，除因特別情事偶爾無償轉讓，間或與人分享
      外，衡情倘無利可圖，諒無平白蹈陷重典無端供應他人之
      理。而毒品交易條件及價格，因處於國家嚴查禁絕之現實
      環境，是求售者可任意增減份量成色，視買賣雙方關係深
      淺、當時之資力、毒品純質、需求程度、交易風險及對價
      格之接受度等因素，與購買者進行磋商。而販賣毒品之獲
      利，倘非坦承犯行翔實供述價量俾得明確核計外，委難覈
      實，然販賣毒品之人，除非特有考量，或別有事證足認係
      按同一價量委買、轉售或無償贈與而確未營利外，既殆無
      甘罹刑章而無所求之可能，則從販入與賣出之量價差異營
      取利潤，厥乃合情理之推論，尚難遽認販賣毒品營利之事
      證未足，否則豈非知錯悛悔坦述者難辭重典，而飾卸脫罪
      者卻反得僥倖？殊無是理。本件被告甲○○與所有「販賣
      對象」及被告丙○○與己○○、庚○○彼此間，僅止於朋
      友關係，並無特殊密切之親故關係，卻仍鋌而走險，議款
      交付物稀價昂之甲基安非他命，揆諸上開情理，堪認有營
      利之意圖甚明。此外，亦有指認紀錄表1份（指認人：己○○、被指認人：丙○○）在卷足稽（見警卷第25頁）。
      本件事證明確，被告甲○○及丙○○上開犯行均堪認定。
四、被告甲○○及丙○○行為後，毒品危害防制條例第4條第2項
    業經修正且增列第17條第2項並公布施行。按行為後法律有
    變更者，適用行為時之法律，但行為後之法律有利於行為人
    者，適用最有利於行為人之法律，現行刑法第2條第1項定有
    明文。此條係規範行為後法律變更所生新舊法律比較適用之
    準據法，是刑法第2條第1項本身雖經修正，但無比較新舊法
    適用之問題，應一律適用裁判時之現行刑法第2條第1項之規
    定，為「從舊從輕」之比較；又新舊刑法關於刑之規定，雖
    同採從輕主義，惟比較時仍應就罪刑有關之共犯、未遂犯、
    想像競合犯、牽連犯、連續犯、結合犯，以及累犯加重、自
    首減輕暨其他法定加減原因（如身分加減）與加減比例等一
    切情形，綜其全部之結果，而為比較，再適用有利於行為人
    之法律處斷，而不得一部割裂分別適用不同之新舊法（最高
    法院24年上字第4634號判例意旨、95年第8次刑事庭會議決
    議參照）。而修正前該條例第4條第2項規定：「製造、運輸
    、販賣第二級毒品者，處無期徒刑或7年以上有期徒刑，得
    併科700萬元以下罰金。」，修正後該條項則規定：「製造
    、運輸、販賣第二級毒品者，處無期徒刑或7年以上有期徒
    刑，得併科1,000萬元以下罰金。」，新舊法比較結果，修
    正後之規定未較修正前規定有利於被告丙○○，依刑法第2
    條第1項前段規定，被告丙○○部分仍應適用修正前該條例
    第4條第2項規定。然因被告甲○○於偵查及審判中均自白販
    賣甲基安非他命之犯行，依該條例同時增列之第17條第2項
    規定：「犯第4條至第8條之罪於偵查及審判中均自白者，減
    輕其刑。」，其既規定必減其刑，顯然對被告甲○○更為有
    利，依刑法第2條第1項但書規定，綜合比較上開新舊法，被
    告甲○○部分自應適用修正後之毒品危害防制條例第4條第2
    項、第17條第2項規定。
五、按甲基安非他命屬毒品危害防制條例第2條第2項第2款所定
    之第二級毒品。又甲基安非他命亦屬於藥事法所稱之禁藥（
    即藥事法第22條第1款所稱之「經中央衛生主管機關明令公
    告禁止製造、調劑、輸入、輸出、販賣或陳列之毒害藥品」
    ），明知為禁藥而轉讓者，藥事法第83條亦定有處罰明文；
    故行為人明知為禁藥即甲基安非他命而轉讓予他人者，除成
    立毒品危害防制條例第8條第2項之轉讓第二級毒品罪外，亦
    構成藥事法第83條第1項之轉讓禁藥罪，此係屬同一犯罪行
    為而同時有二種法律可資處罰之法條（規）競合情形，應依
    「重法優於輕法」、「後法優於前法」等法理，擇一處斷；
    而毒品危害防制條例第8條第2項轉讓第二級毒品罪之法定本
    刑為「6月以上5年以下有期徒刑，得併科70萬元以下罰金」
    ，93年4月21日修正後藥事法第83條第1項轉讓禁藥罪之法定
    本刑為「7年以下有期徒刑，得併科5百萬元以下罰金」，行
    為人轉讓甲基安非他命之情節（亦即其轉讓之數量及對象）
    如無應依毒品危害防制條例第8條第6項及第9條之規定加重
    其刑至二分之一之情形，則修正後藥事法第83條第1項之罪
    之法定本刑，顯較毒品危害防制條例第8條第2項之罪之法定
    本刑為重，依前述「重法優於輕法」之法理，自應優先適用
    藥事法第83條第1項之規定處斷，公訴意旨認係想像競合犯
    ，尚有誤會。查本件被告甲○○轉讓與共同被告乙○○之甲
    基安非他命僅係臨時為因應毒癮所需，且參諸毒品價格昂貴
    ，衡情被告甲○○各次所轉讓之甲基安非他命數量應未達「
    轉讓毒品加重其刑之數量標準」所定「第二級毒品：淨重10
    公克以上」之加重其刑標準，自應優先適用藥事法第83條第
    1項之規定處斷，而非論以轉讓第二級毒品罪。故核被告甲○○所為，分別係犯修正後毒品危害防制條例第4條第2項之
    販賣第二級毒品罪、藥事法第83條第1項之轉讓禁藥罪，被
    告丙○○就附表一編號8、9、16所為，均係犯修正前毒品危
    害防制條例第4條第2項之販賣第二級毒品罪。被告等持有甲
    基安非他命之低度行為，為販賣之高度行為所吸收，均不另
    論罪。被告甲○○於附表一編號8、9、16之犯行部分與被告
    丙○○，以及於附表一編號17之犯行部分與共同被告乙○○
    ，分別具有犯意聯絡及行為分擔，渠等就此部分犯行分別應
    論以共同正犯。被告等上開犯行，犯意各別，行為亦殊，均
    應予分論併罰，公訴意旨認被告等上開販賣第二級毒品與同
    一對象之犯行，均係接續犯，各應僅論以一罪云云，尚有誤
    會。又被告甲○○於偵查及審判中均自白販賣甲基安非他命
    之犯行，依修正後同條例第17條第2項規定，就甲○○所犯
    販賣第二級毒品部分，均應減輕其刑。
六、再販賣第二級毒品之法定刑為「無期徒刑或7年以上有期徒
    刑，得併科1,000萬元（修正前為700萬元）以下罰金」，然
    同為販賣第二級毒品之人，其原因動機不一，犯罪情節未必
    盡同，或有大盤毒梟者，亦有中、小盤之分，甚或僅止於吸
    毒者友儕間為求互通有無之有償轉讓者亦有之，其販賣行為
    所造成危害社會之程度自屬有異，法律科處此類犯罪，所設
    之法定最低本刑相同，不可謂不重。於此情形，倘依其情狀
    處以較輕刑度，即足以懲儆，並可達防衛社會之目的者，自
    非不可依客觀之犯行與主觀之惡性二者加以考量其情狀，是
    否有可憫恕之處，適用刑法第59條之規定酌量減輕其刑，期
    使個案裁判之量刑，能斟酌至當，符合比例原則。查被告等
    上開各次販賣甲基安非他命之犯行，每次僅販售金額非鉅之
    毒品，其犯罪情節，當非大盤毒梟者可資等同併論，如就被
    告丙○○部分各量處法定最低度刑及就被告甲○○部分各量
    處減輕其刑後之最低刑度，殊嫌過重，其犯罪之情狀顯可憫
    恕，爰依刑法第59條之規定就被告等所犯販賣第二級毒品部
    分均減輕其刑。爰審酌被告等四肢健全，竟不思循正途賺取
    金錢，反意圖牟取暴利，販賣甲基安非他命予他人，戕害國
    人健康惡性非輕，被告甲○○坦承犯行尚知悔悟之態度、被
    告丙○○之犯後態度，被告等所販賣、被告甲○○轉讓毒品
    之次數、數量、渠等犯罪之動機、目的、手段、所生危害、
    被告甲○○國中畢業之智識程度、已婚、從事運蚵工作、收
    入不穩定；被告丙○○國小畢業之智識程度、已婚、打零工
    等一切情狀，分別量處如主文所示之刑，並定其應執行之刑
    。
七、按查獲之第二級毒品，不問屬於犯人與否，均沒收銷燬之，
    毒品危害防制條例第18條第1項前段定有明文；故被告經法
    院為有罪之判決時，查獲之毒品，與被告所犯本案有關者，
    固應於該有罪判決之主刑下諭知沒收；至若查獲之毒品，與
    被告被訴之本案全然無關，法院自不得宣告沒收（最高法院
    94年度臺上字第7319號、95年度臺上字第1516號判決均可供
    參）。再依同條例第19條第1項規定，犯第4條第2項販賣第
    二級毒品罪者，其供犯罪所用或因犯罪所得之財物，應沒收
    之，如全部或一部不能沒收時，追徵其價額或以其財產抵償
    之。又以營利為目的販入毒品，經多次販賣後，持有剩餘毒
    品被查獲，其各次販賣毒品行為，固應併合處罰，惟該持有
    剩餘毒品之低度行為，應僅為最後一次販賣毒品之高度行為
    所吸收，不另論罪，則就該查獲之剩餘毒品，自祇能於最後
    一次販賣毒品罪宣告沒收銷燬，不得於各次販賣毒品罪均一
    併宣告（最高法院98年度臺上字第1063號、98年度臺上字第
    738號判決亦可供參）。而查：
（一）扣案毒品部分：
      本件扣案附表三編號1所示之甲基安非他命，屬第二級毒
      品，不問屬於犯人與否，均應依毒品危害防制條例第18條
      第1項前段規定，於附表一編號17之犯行項下宣告沒收銷
      燬之。附表三編號8中之甲基安非他命1包，則係共同被告
      乙○○向姓名年籍不詳、綽號「五十仔」之人所購買，並
      於本件遭查獲當日上午供自己施用之情，業據共同被告乙○○供述在卷（見偵卷第54頁），且其該次施用甲基安非
      他命之犯行，業據臺灣嘉義地方法院檢察署檢察官以98年
      度毒偵字第49號偵查後提起公訴在案，所施用之毒品自應
      於該施用毒品案件中宣告沒收，是上開扣案共同被告所有
      之甲基安非他命，與附表三編號6、7所示扣案被告甲○○
      、丙○○所有之「第一級毒品」海洛因各1包，均核與本
      件被告等所犯販賣或轉讓「第二級毒品」犯行全然無關，
      法院自不得宣告沒收。再因鑑驗使用而耗失之甲基安非他
      命既已滅失，自無庸宣告沒收銷燬。
（二）其他應沒收之物品：
      編號2所示上開甲基安非他命之外包裝袋，均具防止內容
      物裸露、逸出及潮濕功能，與編號3至5所示均係被告甲○○所有供販賣甲基安非他命使用之物，均應依毒品危害防
      制條例第19條第1項規定宣告沒收（同前所述，編號2所示
      上開甲基安非他命之外包裝袋，應於附表一編號17之犯行
      項下宣告沒收）；未扣案被告等販賣毒品所得共16,500元
      ，亦應依毒品危害防制條例第19條第1項規定分別宣告單
      獨或連帶沒收，如全部或一部不能沒收時，分別以被告甲○○或與丙○○、乙○○之財產連帶抵償之（詳如附表一
      所載）。
（三）其他不應沒收之物品：
      扣案附表三編號6所示被告甲○○所有之筆記本是從事蚵
      農工作使用、大、中、小夾鏈袋均係收藏郵票使用、玻璃
      球管、酒精燈係施用安非他命使用、9,100元是向鄰居阿
      婆借來要給兒子使用；編號7所示被告丙○○所有之小夾
      鏈袋係保管郵票使用；編號8所示共同被告乙○○所有之
      玻璃球管、塑膠球管、填充器、小夾鏈袋、葡萄糖1包等
      物均係施用毒品使用等情，業據渠等供述在卷（見本院卷
      二第101頁至第102頁、警卷第18頁）；而被告甲○○於附
      表一編號17與共同被告乙○○販賣甲基安非他命與庚○○
      之價款1,000元，係庚○○事後再交付與被告甲○○之情
      ，業據證人庚○○證述明確（見本院卷二第51頁），是在
      共同被告乙○○身上所查扣之1,600元，亦難認係該次販
      賣甲基安非他命之所得，故此等部分之扣案物品與扣案共
      同被告乙○○所有之0000000000號、0000000000號行動電
      話各1具，均無積極證據證明確係供本件犯行所用或因本
      件犯罪所得之物，且與本件犯行無關，爰不併予宣告沒收
      。
八、公訴意旨以被告丙○○與甲○○就上開販賣甲基安非他命與
    己○○、庚○○部分，除附表一編號8、9、16以外，亦均有
    犯意聯絡、行為分擔，均應論以共同正犯云云（見本院卷一
    第2頁、第105頁至第107頁）。惟查，證人己○○、庚○○
    均係與被告甲○○聯絡，且分別僅向被告丙○○拿過2次、1
    次甲基安非他命之情，業據證人己○○、庚○○於本院審理
    中結證綦詳，而2人所述屬實，堪予採信，已如上述，自難
    認被告丙○○除附表一編號8、9、16以外，尚有何與己○○
    、庚○○接洽交易販賣甲基安非他命事宜之情事。而被告丙○○與甲○○雖於警詢及偵查中均坦承有共同販賣甲基安非
    他命之行為，然均同時敘明：係被告甲○○有時沒空，被告
    丙○○偶爾才會幫忙販送甲基安非他命之情，已論述如前，
    並未供承2人就所有販賣甲基安非他命犯行，均有犯意聯絡
    或行為分擔，亦難認被告丙○○除附表一編號8、9、16以外
    ，尚有參與被告甲○○其他販賣甲基安非他命與己○○、庚○○之事實。此外，復查無其他積極證據足資證明被告丙○○有何公訴意旨所指之此部分犯行，基於無罪推定原則，此
    部分原應為被告丙○○無罪之諭知，惟公訴意旨認此部分若
    成立犯罪與前揭被告丙○○經論罪科刑部分具有接續犯之一
    罪關係（見本院卷一第4頁、第106頁反面），本院就此部分
    即不另為無罪之諭知，附此敘明。
貳、無罪部分
一、公訴意旨另以被告丙○○與甲○○就上開販賣甲基安非他命
    與戊○○、丁○○部分，亦均有犯意聯絡、行為分擔，均應
    論以共同正犯云云（見本院卷一第2頁、第105頁至第107頁
    ）。
二、按犯罪事實應依證據認定之，無證據不得認定犯罪事實；不
    能證明被告犯罪者，應諭知無罪之判決，刑事訴訟法第154
    條第2項、第301條第1項分別定有明文。而事實之認定，應
    憑證據，如未能發現相當證據，或證據不足以證明，自不能
    以推測或擬制之方法，為裁判基礎，且認定犯罪事實所憑之
    證據，雖不以直接證據為限，間接證據亦包括在內，然而無
    論直接證據或間接證據，其為訴訟上之證明，須於通常一般
    之人均不致有所懷疑，而得確信其為真實之程度者，始得據
    為有罪之認定，倘其證明尚未達到此一程度，而有合理懷疑
    存在，無從使事實審法院得有罪之確信時，即應諭知被告無
    罪之判決，最高法院40年臺上字第86號、76年臺上字第4986
    號判例可資參照。又刑事訴訟法第161條已於91年2月8日修
    正公布，其第1項規定：檢察官就被告犯罪事實，應負舉證
    責任，並指出證明之方法。因此，檢察官對於起訴之犯罪事
    實，應負提出證據及說服之實質舉證責任。倘其所提出之證
    據，不足為被告有罪之積極證明，或其指出證明之方法，無
    從說服法院以形成被告有罪之心證，基於無罪推定之原則，
    自應為被告無罪判決之諭知，亦有最高法院92年度臺上字第
    128號判例可參。
三、訊據被告丙○○堅決否認有何販賣甲基安非他命與戊○○、
    丁○○之犯行，辯稱：伊未幫被告甲○○送過毒品，附表一
    所示之「販賣對象」亦不認識，從來不管被告甲○○的事云
    云，辯護意旨則辯以：被告甲○○雖然於警詢、偵查中供述
    被告丙○○共同販賣毒品，但在審訊時堅稱被告丙○○並未
    幫忙送毒品，被告甲○○賣毒品反而怕被告丙○○知道，被
    告甲○○和丙○○感情並不好，偵查中所述不實在，在本院
    所述才實在，以在本院之供述為可信。證人戊○○雖供稱向
    被告甲○○及綽號順仔的人購毒，但是根據被告甲○○之供
    述，被告丙○○確實沒有一起販賣毒品，因此證人戊○○之
    供述不足採信。證人丁○○在警詢、偵查中、本院訊問都堅
    稱祇向被告甲○○購毒、也是由被告甲○○交付毒品，被告
    丙○○沒有參與販賣行為，因此被告丙○○未和甲○○有共
    同犯意聯絡、行為分擔，被告丙○○非販毒之共同正犯云云
    。
四、經查，證人戊○○雖於警詢及偵查中供稱：所施用之甲基安
    非他命係向綽號「姐仔」（即被告甲○○）、「順仔」（即
    被告丙○○）購買，然隨即補充敘明：伊撥打電話購毒均係
    「姐仔」接的，若係「順仔」接的，就會轉給「姐仔」，伊
    並無直接和「順仔」約定交易時間地點，且均係由「姐仔」
    送貨交付毒品等語明確（見偵卷第36頁至第45頁）；證人丁○○則於警詢、偵查及本院審理中，均稱僅係向「姐仔」購
    買甲基安非他命，未曾提及被告丙○○，甚至於本院當庭指
    認亦表示從未見過被告丙○○（見偵卷第10頁至第17頁、本
    院卷二第16頁至第17頁），自難認被告丙○○有何與戊○○
    、丁○○接洽交易販賣甲基安非他命事宜之情事甚明。而被
    告丙○○與甲○○雖於警詢及偵查中均坦承有共同販賣甲基
    安非他命之行為，然均同時敘明：係被告甲○○有時沒空，
    被告丙○○偶爾才會幫忙販送甲基安非他命之情，已論述如
    前，並未供承2人就所有販賣甲基安非他命犯行，均有犯意
    聯絡或行為分擔，亦難認被告丙○○確有參與被告甲○○販
    賣甲基安非他命與戊○○、丁○○之事實，至為灼然。
五、綜上所述，本院依檢察官所舉出之上開證據及調查證據之結
    果，對於被告是否與甲○○就上開販賣甲基安非他命與戊○○、丁○○部分，亦均有犯意聯絡、行為分擔，仍有合理懷
    疑存在，尚未達有罪之確信。此外，復查無其他積極確切之
    證據足以證明被告丙○○確有如公訴意旨所指販賣甲基安非
    他命與戊○○、丁○○之犯行，終不能達被告丙○○販賣甲
    基安非他命與戊○○、丁○○犯嫌罪證確鑿之心證程度，為
    免冤抑，綜合全案事證及辯論意旨，認不能證明被告丙○○
    此部分犯罪，基於無罪推定原則，此部分均應為被告丙○○
    無罪之諭知。
據上論斷，應依刑事訴訟法第299條第1項前段、第301條第1項，
毒品危害防制條例第4條第2項（修正前、後）、第17條第2項（
修正後）、第18條第1項前段、第19條第1項，藥事法第83條第1
項，刑法第11條、第2條第1項、第28條、第59條、第51條第5款
，判決如主文。
本案經檢察官林俊良到庭執行職務。
中    華    民    國    98    年    12    月    11    日
                  刑事第四庭  審判長法  官  蔡憲德
                                    法  官  梁淑美
                                    法  官  吳育霖
以上正本證明與原本無異。
如不服本判決應於收受判決後10日內向本院提出上訴書狀，並應
敘述具體理由；其未敘述上訴理由者，應於上訴期間屆滿後20日
內向本院補提理由書（均須按他造當事人之人數附繕本）「切勿
逕送上級法院」。告訴人或被害人如對於本判決不服者，應具備
理由請求檢察官上訴，其上訴期間之計算係以檢察官收受判決正
本之日期為準。
中    華    民    國    98    年    12    月    11    日
                                    書記官  林美芳
附錄本案論罪科刑法條：
毒品危害防制條例第4條（修正前）
製造、運輸、販賣第一級毒品者，處死刑或無期徒刑；處無期徒
刑者，得併科新臺幣1千萬元以下罰金。
製造、運輸、販賣第二級毒品者，處無期徒刑或7年以上有期徒
刑，得併科新臺幣7百萬元以下罰金。
製造、運輸、販賣第三級毒品者，處5年以上有期徒刑，得併科
新臺幣5百萬元以下罰金。
製造、運輸、販賣第四級毒品者，處3年以上10年以下有期徒刑
，得併科新臺幣3百萬元以下罰金。
製造、運輸、販賣專供製造或施用毒品之器具者，處1年以上7
年以下有期徒刑，得併科新臺幣1百萬元以下罰金。
前五項之未遂犯罰之。
毒品危害防制條例第4條（修正後）
製造、運輸、販賣第一級毒品者，處死刑或無期徒刑；處無期徒
刑者，得併科新臺幣2千萬元以下罰金。
製造、運輸、販賣第二級毒品者，處無期徒刑或7年以上有期徒
刑，得併科新臺幣1千萬元以下罰金。
製造、運輸、販賣第三級毒品者，處5年以上有期徒刑，得併科
新臺幣7百萬元以下罰金。
製造、運輸、販賣第四級毒品者，處3年以上10年以下有期徒刑
，得併科新臺幣3百萬元以下罰金。
製造、運輸、販賣專供製造或施用毒品之器具者，處1年以上7年
以下有期徒刑，得併科新臺幣1百萬元以下罰金。
前五項之未遂犯罰之。
藥事法第83條
明知為偽藥或禁藥，而販賣、供應、調劑、運送、寄藏、牙保、
轉讓或意圖販賣而陳列者，處7年以下有期徒刑，得併科新臺幣5
百萬元以下罰金。
犯前項之罪，因而致人於死者，處7年以上有期徒刑，致重傷者
，處3年以上12年以下有期徒刑。
因過失犯第1項之罪者，處2年以下有期徒刑、拘役或科新臺幣30
萬元以下罰金。
第1項之未遂犯罰之。
附表一：（販賣第二級毒品）
┌─┬────┬─────┬───────┬──────┬──────┐
│編│販賣對象│ 販賣時間 │交易地點、聯絡│交易金額（新│ 罪      刑 │
│號│        │          │方式          │臺幣）數量  │            │
├─┼────┼─────┼───────┼──────┼──────┤
│ 1│戊○○  │97年8月間 │嘉義縣東石鄉東│向甲○○購買│甲○○販賣第│
│  │        │至同年9月 │石加油站前、嘉│2,000元之甲 │二級毒品，處│
│  │        │間某日    │義縣東石鄉猿樹│基安非他命1 │有期徒刑貳年│
│  │        │          │村頂寮121號。 │次。        │陸月，扣案附│
│  │        │          │              │            │表三編號3至5│
│  │        │          │              │            │所示之物均沒│
│  │        │          │              │            │收；未扣案販│
│  │        │          │              │            │賣第二級毒品│
│  │        │          │              │            │所得新臺幣貳│
│  │        │          │              │            │仟元沒收，如│
│  │        │          │              │            │全部或一部不│
│  │        │          │              │            │能沒收時，以│
│  │        │          │              │            │其財產抵償之│
│  │        │          │              │            │。          │
├─┼────┼─────┤              ├──────┼──────┤
│ 2│戊○○  │97年8月間 │              │向甲○○購買│甲○○販賣第│
│  │        │至同年9月 │              │1,000元之甲 │二級毒品，處│
│  │        │間某日    │              │基安非他命1 │有期徒刑貳年│
│  │        │          │              │次。        │陸月，扣案附│
│  │        │          │              │            │表三編號3至5│
│  │        │          │              │            │所示之物均沒│
│  │        │          │              │            │收；未扣案販│
│  │        │          │              │            │賣第二級毒品│
│  │        │          │              │            │所得新臺幣壹│
│  │        │          │              │            │仟元沒收，如│
│  │        │          │              │            │全部或一部不│
│  │        │          │              │            │能沒收時，以│
│  │        │          │              │            │其財產抵償之│
│  │        │          │              │            │。          │
├─┼────┼─────┤              ├──────┼──────┤
│ 3│戊○○  │97年8月間 │              │向甲○○購買│甲○○販賣第│
│  │        │至同年9月 │              │1,000元之甲 │二級毒品，處│
│  │        │間某日    │              │基安非他命1 │有期徒刑貳年│
│  │        │          │              │次。        │陸月，扣案附│
│  │        │          │              │            │表三編號3至5│
│  │        │          │              │            │所示之物均沒│
│  │        │          │              │            │收；未扣案販│
│  │        │          │              │            │賣第二級毒品│
│  │        │          │              │            │所得新臺幣壹│
│  │        │          │              │            │仟元沒收，如│
│  │        │          │              │            │全部或一部不│
│  │        │          │              │            │能沒收時，以│
│  │        │          │              │            │其財產抵償之│
│  │        │          │              │            │。          │
├─┼────┼─────┤              ├──────┼──────┤
│ 4│戊○○  │97年8月間 │              │向甲○○購買│甲○○販賣第│
│  │        │至同年9月 │              │1,000元之甲 │二級毒品，處│
│  │        │間某日    │              │基安非他命1 │有期徒刑貳年│
│  │        │          │              │次。        │陸月，扣案附│
│  │        │          │              │            │表三編號3至5│
│  │        │          │              │            │所示之物均沒│
│  │        │          │              │            │收；未扣案販│
│  │        │          │              │            │賣第二級毒品│
│  │        │          │              │            │所得新臺幣壹│
│  │        │          │              │            │仟元沒收，如│
│  │        │          │              │            │全部或一部不│
│  │        │          │              │            │能沒收時，以│
│  │        │          │              │            │其財產抵償之│
│  │        │          │              │            │。          │
├─┼────┼─────┼───────┼──────┼──────┤
│ 5│己○○  │97年9月30 │嘉義縣東石鄉東│向甲○○購買│甲○○販賣第│
│  │        │日晚間10時│石加油站前。  │1,000元之甲 │二級毒品，處│
│  │        │許        │              │基安非他命1 │有期徒刑貳年│
│  │        │          │              │次。        │陸月，扣案附│
│  │        │          │              │            │表三編號3至5│
│  │        │          │              │            │所示之物均沒│
│  │        │          │              │            │收；未扣案販│
│  │        │          │              │            │賣第二級毒品│
│  │        │          │              │            │所得新臺幣壹│
│  │        │          │              │            │仟元沒收，如│
│  │        │          │              │            │全部或一部不│
│  │        │          │              │            │能沒收時，以│
│  │        │          │              │            │其財產抵償之│
│  │        │          │              │            │。          │
├─┼────┼─────┼───────┼──────┼──────┤
│ 6│己○○  │97年9月間 │嘉義縣東石鄉東│向甲○○購買│甲○○販賣第│
│  │        │至同年10月│石加油站前等處│1,000元之甲 │二級毒品，處│
│  │        │間某日    │。            │基安非他命1 │有期徒刑貳年│
│  │        │          │              │次。        │陸月，扣案附│
│  │        │          │              │            │表三編號3至5│
│  │        │          │              │            │所示之物均沒│
│  │        │          │              │            │收；未扣案販│
│  │        │          │              │            │賣第二級毒品│
│  │        │          │              │            │所得新臺幣壹│
│  │        │          │              │            │仟元沒收，如│
│  │        │          │              │            │全部或一部不│
│  │        │          │              │            │能沒收時，以│
│  │        │          │              │            │其財產抵償之│
│  │        │          │              │            │。          │
├─┼────┼─────┤              ├──────┼──────┤
│ 7│己○○  │97年9月間 │              │向甲○○購買│甲○○販賣第│
│  │        │至同年10月│              │1,000元之甲 │二級毒品，處│
│  │        │間某日    │              │基安非他命1 │有期徒刑貳年│
│  │        │          │              │次。        │陸月，扣案附│
│  │        │          │              │            │表三編號3至5│
│  │        │          │              │            │所示之物均沒│
│  │        │          │              │            │收；未扣案販│
│  │        │          │              │            │賣第二級毒品│
│  │        │          │              │            │所得新臺幣壹│
│  │        │          │              │            │仟元沒收，如│
│  │        │          │              │            │全部或一部不│
│  │        │          │              │            │能沒收時，以│
│  │        │          │              │            │其財產抵償之│
│  │        │          │              │            │。          │
├─┼────┼─────┼───────┼──────┼──────┤
│ 8│己○○  │97年9月間 │先與甲○○聯絡│向甲○○、趙│甲○○、趙天│
│  │        │至同年10月│後，至嘉義縣東│天順購買1,00│順共同販賣第│
│  │        │間某日    │石鄉猿樹村頂寮│0元之甲基安 │二級毒品，夏│
│  │        │          │121號向丙○○ │非他命1次。 │碧娥處有期徒│
│  │        │          │拿取甲基安非他│            │刑貳年陸月，│
│  │        │          │命，並交付價款│            │丙○○處有期│
│  │        │          │與丙○○收受。│            │徒刑肆年，扣│
│  │        │          │              │            │案附表三編號│
│  │        │          │              │            │3至5所示之物│
│  │        │          │              │            │均沒收；未扣│
│  │        │          │              │            │案甲○○與趙│
│  │        │          │              │            │天順共同販賣│
│  │        │          │              │            │第二級毒品所│
│  │        │          │              │            │得新臺幣壹仟│
│  │        │          │              │            │元應連帶沒收│
│  │        │          │              │            │，如全部或一│
│  │        │          │              │            │部不能沒收時│
│  │        │          │              │            │，以甲○○與│
│  │        │          │              │            │丙○○之財產│
│  │        │          │              │            │連帶抵償之。│
├─┼────┼─────┤              ├──────┼──────┤
│ 9│己○○  │97年9月間 │              │向甲○○、趙│甲○○、趙天│
│  │        │至同年10月│              │天順購買1,00│順共同販賣第│
│  │        │間某日    │              │0元之甲基安 │二級毒品，夏│
│  │        │          │              │非他命1次。 │碧娥處有期徒│
│  │        │          │              │            │刑貳年陸月，│
│  │        │          │              │            │丙○○處有期│
│  │        │          │              │            │徒刑肆年，扣│
│  │        │          │              │            │案附表三編號│
│  │        │          │              │            │3至5所示之物│
│  │        │          │              │            │均沒收；未扣│
│  │        │          │              │            │案甲○○與趙│
│  │        │          │              │            │天順共同販賣│
│  │        │          │              │            │第二級毒品所│
│  │        │          │              │            │得新臺幣壹仟│
│  │        │          │              │            │元應連帶沒收│
│  │        │          │              │            │，如全部或一│
│  │        │          │              │            │部不能沒收時│
│  │        │          │              │            │，以甲○○與│
│  │        │          │              │            │丙○○之財產│
│  │        │          │              │            │連帶抵償之。│
├─┼────┼─────┼───────┼──────┼──────┤
│10│丁○○  │97年9月下 │嘉義縣東石鄉東│向甲○○購買│甲○○販賣第│
│  │        │旬至同年10│石加油站前。  │1,000元之甲 │二級毒品，處│
│  │        │月上旬某日│              │基安非他命1 │有期徒刑貳年│
│  │        │          │              │次。        │陸月，扣案附│
│  │        │          │              │            │表三編號3至5│
│  │        │          │              │            │所示之物均沒│
│  │        │          │              │            │收；未扣案販│
│  │        │          │              │            │賣第二級毒品│
│  │        │          │              │            │所得新臺幣壹│
│  │        │          │              │            │仟元沒收，如│
│  │        │          │              │            │全部或一部不│
│  │        │          │              │            │能沒收時，以│
│  │        │          │              │            │其財產抵償之│
│  │        │          │              │            │。          │
├─┼────┼─────┤              ├──────┼──────┤
│11│丁○○  │97年9月下 │              │向甲○○購買│甲○○販賣第│
│  │        │旬至同年10│              │1,000元之甲 │二級毒品，處│
│  │        │月上旬某日│              │基安非他命1 │有期徒刑貳年│
│  │        │          │              │次。        │陸月，扣案附│
│  │        │          │              │            │表三編號3至5│
│  │        │          │              │            │所示之物均沒│
│  │        │          │              │            │收；未扣案販│
│  │        │          │              │            │賣第二級毒品│
│  │        │          │              │            │所得新臺幣壹│
│  │        │          │              │            │仟元沒收，如│
│  │        │          │              │            │全部或一部不│
│  │        │          │              │            │能沒收時，以│
│  │        │          │              │            │其財產抵償之│
│  │        │          │              │            │。          │
├─┼────┼─────┤              ├──────┼──────┤
│12│丁○○  │97年9月下 │              │向甲○○購買│甲○○販賣第│
│  │        │旬至同年10│              │1,000元之甲 │二級毒品，處│
│  │        │月上旬某日│              │基安非他命1 │有期徒刑貳年│
│  │        │          │              │次。        │陸月，扣案附│
│  │        │          │              │            │表三編號3至5│
│  │        │          │              │            │所示之物均沒│
│  │        │          │              │            │收；未扣案販│
│  │        │          │              │            │賣第二級毒品│
│  │        │          │              │            │所得新臺幣壹│
│  │        │          │              │            │仟元沒收，如│
│  │        │          │              │            │全部或一部不│
│  │        │          │              │            │能沒收時，以│
│  │        │          │              │            │其財產抵償之│
│  │        │          │              │            │。          │
├─┼────┼─────┼───────┼──────┼──────┤
│13│庚○○  │97年10月至│嘉義縣東石鄉東│向甲○○購買│甲○○販賣第│
│  │        │同年12月間│石村171之1號、│500元之甲基 │二級毒品，處│
│  │        │某日      │嘉義縣東石鄉猿│安非他命1次 │有期徒刑貳年│
│  │        │          │樹村頂寮121號 │。          │陸月，扣案附│
│  │        │          │。            │            │表三編號3至5│
│  │        │          │              │            │所示之物均沒│
│  │        │          │              │            │收；未扣案販│
│  │        │          │              │            │賣第二級毒品│
│  │        │          │              │            │所得新臺幣伍│
│  │        │          │              │            │佰元沒收，如│
│  │        │          │              │            │全部或一部不│
│  │        │          │              │            │能沒收時，以│
│  │        │          │              │            │其財產抵償之│
│  │        │          │              │            │。          │
├─┼────┼─────┤              ├──────┼──────┤
│14│庚○○  │97年10月至│              │向甲○○購買│甲○○販賣第│
│  │        │同年12月間│              │500元之甲基 │二級毒品，處│
│  │        │某日      │              │安非他命1次 │有期徒刑貳年│
│  │        │          │              │。          │陸月，扣案附│
│  │        │          │              │            │表三編號3至5│
│  │        │          │              │            │所示之物均沒│
│  │        │          │              │            │收；未扣案販│
│  │        │          │              │            │賣第二級毒品│
│  │        │          │              │            │所得新臺幣伍│
│  │        │          │              │            │佰元沒收，如│
│  │        │          │              │            │全部或一部不│
│  │        │          │              │            │能沒收時，以│
│  │        │          │              │            │其財產抵償之│
│  │        │          │              │            │。          │
├─┼────┼─────┤              ├──────┼──────┤
│15│庚○○  │97年10月至│              │向甲○○購買│甲○○販賣第│
│  │        │同年12月間│              │500元之甲基 │二級毒品，處│
│  │        │某日      │              │安非他命1次 │有期徒刑貳年│
│  │        │          │              │。          │陸月，扣案附│
│  │        │          │              │            │表三編號3至5│
│  │        │          │              │            │所示之物均沒│
│  │        │          │              │            │收；未扣案販│
│  │        │          │              │            │賣第二級毒品│
│  │        │          │              │            │所得新臺幣伍│
│  │        │          │              │            │佰元沒收，如│
│  │        │          │              │            │全部或一部不│
│  │        │          │              │            │能沒收時，以│
│  │        │          │              │            │其財產抵償之│
│  │        │          │              │            │。          │
├─┼────┼─────┼───────┼──────┼──────┤
│16│庚○○  │97年10月至│先與甲○○聯絡│向甲○○、趙│甲○○、趙天│
│  │        │同年12月間│後，至嘉義縣東│天順購買1,00│順共同販賣第│
│  │        │某日      │石鄉猿樹村頂寮│0元之甲基安 │二級毒品，夏│
│  │        │          │121號向丙○○ │非他命1次。 │碧娥處有期徒│
│  │        │          │拿取甲基安非他│            │刑貳年陸月，│
│  │        │          │命，嗣後再交付│            │丙○○處有期│
│  │        │          │價款與甲○○收│            │徒刑肆年，扣│
│  │        │          │受。          │            │案附表三編號│
│  │        │          │              │            │3至5所示之物│
│  │        │          │              │            │均沒收；未扣│
│  │        │          │              │            │案甲○○與趙│
│  │        │          │              │            │天順共同販賣│
│  │        │          │              │            │第二級毒品所│
│  │        │          │              │            │得新臺幣壹仟│
│  │        │          │              │            │元應連帶沒收│
│  │        │          │              │            │，如全部或一│
│  │        │          │              │            │部不能沒收時│
│  │        │          │              │            │，以甲○○與│
│  │        │          │              │            │丙○○之財產│
│  │        │          │              │            │連帶抵償之。│
├─┼────┼─────┼───────┼──────┼──────┤
│17│庚○○  │97年12月7 │先與甲○○聯絡│向甲○○、黃│甲○○共同販│
│  │        │日下午某時│後，至嘉義縣東│瑞丞購買1,00│賣第二級毒品│
│  │        │          │石鄉東石村171 │0元之甲基安 │，處有期徒刑│
│  │        │          │之1號附近向黃 │非他命1次。 │貳年陸月，扣│
│  │        │          │瑞丞拿取甲基安│            │案附表三編號│
│  │        │          │命，嗣後再交付│            │1所示之第二 │
│  │        │          │價款與甲○○收│            │級毒品甲基安│
│  │        │          │受。          │            │非他命參包（│
│  │        │          │              │            │驗前淨重分別│
│  │        │          │              │            │為零點肆壹壹│
│  │        │          │              │            │公克、零點柒│
│  │        │          │              │            │伍參公克、壹│
│  │        │          │              │            │點零貳壹公克│
│  │        │          │              │            │，驗餘淨重分│
│  │        │          │              │            │別為零點肆零│
│  │        │          │              │            │陸公克、零點│
│  │        │          │              │            │柒肆捌公克、│
│  │        │          │              │            │壹點零壹陸公│
│  │        │          │              │            │克）均沒收銷│
│  │        │          │              │            │燬、編號2至5│
│  │        │          │              │            │所示之物均沒│
│  │        │          │              │            │收；未扣案與│
│  │        │          │              │            │乙○○共同販│
│  │        │          │              │            │賣第二級毒品│
│  │        │          │              │            │所得新臺幣壹│
│  │        │          │              │            │仟元應與黃瑞│
│  │        │          │              │            │丞連帶沒收，│
│  │        │          │              │            │如全部或一部│
│  │        │          │              │            │不能沒收時，│
│  │        │          │              │            │以其與乙○○│
│  │        │          │              │            │之財產連帶抵│
│  │        │          │              │            │償之。      │
└─┴────┴─────┴───────┴──────┴──────┘
附表二：（轉讓禁藥）
┌─┬───┬─────┬────┬─────────┐
│編│轉 讓 │轉讓時間、│轉讓數量│    罪      刑    │
│號│對 象 │地點      │        │                  │
├─┼───┼─────┼────┼─────────┤
│1 │乙○○│97年12月1 │無償轉讓│甲○○犯藥事法第83│
│  │      │日至同年月│重量不詳│條第1項之轉讓禁藥 │
│  │      │17日間某日│惟未達淨│罪，處有期徒刑柒月│
│  │      │，在嘉義縣│重10公克│。                │
│  │      │東石鄉猿樹│之甲基安│                  │
│  │      │村頂寮121 │非他命。│                  │
│  │      │號。      │        │                  │
├─┼───┼─────┼────┼─────────┤
│2 │乙○○│97年12月1 │無償轉讓│甲○○犯藥事法第83│
│  │      │日至同年月│重量不詳│條第1項之轉讓禁藥 │
│  │      │17日間某日│惟未達淨│罪，處有期徒刑柒月│
│  │      │，在嘉義縣│重10公克│。                │
│  │      │東石鄉猿樹│之甲基安│                  │
│  │      │村頂寮121 │非他命。│                  │
│  │      │號。      │        │                  │
└─┴───┴─────┴────┴─────────┘
附表三：（扣案物品）
┌─┬───────┬───────┬────────┐
│編│ 物 品 名 稱  │  數      量  │  備       註   │
│號│              │              │                │
├─┼───────┼───────┼────────┤
│1 │甲基安非他命  │3包           │甲○○所有，驗前│
│  │              │              │淨重分別為0.411 │
│  │              │              │公克、0.753公克 │
│  │              │              │、1.021公克，驗 │
│  │              │              │餘淨重分別為0.40│
│  │              │              │6公克、0.748公克│
│  │              │              │、1.016公克     │
├─┼───────┼───────┼────────┤
│2 │外包裝袋      │3個           │甲○○所有，盛裝│
│  │              │              │上開甲基安非他命│
│  │              │              │使用            │
├─┼───────┼───────┼────────┤
│3 │0000000000號行│1具（含SIM卡1 │甲○○所有      │
│  │動電話        │張）          │                │
├─┼───────┼───────┼────────┤
│4 │斜削吸管      │3支           │甲○○所有      │
├─┼───────┼───────┼────────┤
│5 │電子磅秤      │2臺           │甲○○所有      │
├─┼───────┴───────┼────────┤
│6 │筆記本1本、大夾鏈袋3包、中夾鏈│甲○○所有，不沒│
│  │袋1包、小夾鏈袋1包、玻璃球管2 │收              │
│  │支、海洛因1包、現金9,100元及酒│                │
│  │酒精燈2個                     │                │
├─┼───────────────┼────────┤
│7 │海洛因1包、小夾鏈袋1包        │丙○○所有，不沒│
│  │                              │收              │
├─┼───────────────┼────────┤
│8 │甲基安非他命1包、玻璃球管1支、│乙○○所有，不沒│
│  │塑膠球管2支、填充器3支、小夾鍵│收              │
│  │袋10個（5個已使用）、葡萄糖1包│                │
│  │、0000000000號、0000000000號行│                │
│  │動電話各1具及現金1,600元      │                │
└─┴───────────────┴────────┘
（以下空白）


司法院資訊處製作；財團法人民間司法改革基金會備份。
